el: Τύπος στηρίγματος καρπού: Σετ πληκτρολογίου και ποντικιού; Στήριγμα καρπού πληκτρολογίου; Στήριγμα καρπού ποντικιού; Καθολικής χρήσης; Άλλο
it: Tipo di poggiapolsi: Set tastiera e mouse; Poggiapolsi per tastiera; Poggiapolsi per mouse; Universale; Altro
ja: リストレストタイプ: キーボード・マウスセット; キーボード用リストレスト; マウス用リストレスト; ユニバーサル; その他
cs: Typ opěrky zápěstí: Sada pro klávesnici a myš; Opěrka zápěstí pro klávesnici; Opěrka zápěstí pro myš; Univerzální; Jiné
hu: Csuklótámasz típusa: Billentyűzet és egér szett; Billentyűzet csuklótámasz; Egér csuklótámasz; Általános; Egyéb
sv: Handledsstödstyp: Tangentbords- och musset; Tangentbordshandledsstöd; Mushandledsstöd; Universell; Övrigt
nl: Type polssteun: Toetsenbord- en muisset; Toetsenbord polssteun; Muis polssteun; Universeel; Andere
ro-RO: Tip de suport pentru încheietură: Set tastatură și mouse; Suport încheietură pentru tastatură; Suport încheietură pentru mouse; Universal; Altele
tr: Bilek desteği tipi: Klavye ve fare seti; Klavye bilek desteği; Fare bilek desteği; Her mekana uygun; Diğer
ko: 손목 받침대 유형: 키보드 및 마우스 세트; 키보드 손목 받침; 마우스 손목 받침; 범용; 기타
th: ประเภทที่พักข้อมือ: ชุดแป้นพิมพ์และเมาส์; ที่พักข้อมือแป้นพิมพ์; ที่พักข้อมือเมาส์; อเนกประสงค์; อื่นๆ
sk-SK: Typ opierky zápästia: Sada klávesnice a myši; Podpera zápästia pre klávesnicu; Podpera zápästia pre myš; Univerzálny; Iné
ru: Тип подставки под запястья: Набор для клавиатуры и мыши; Подставка для запястий под клавиатуру; Подставка для запястий под мышь; Универсальное; Другой
fi: Rannetuen tyyppi: Näppäimistö ja hiiri -sarja; Näppäimistön rannetuki; Hiiren rannetuki; Yleinen; Muu
lt-LT: Riešo atramos tipas: Klaviatūros ir pelės rinkinys; Klaviatūros riešo atrama; Pelės riešo atrama; Universalus; Kita
pt-BR: Tipo de apoio de pulso: Conjunto de teclado e mouse; Apoio de pulso para teclado; Apoio de pulso para mouse; Universal; Outro
pt-PT: Tipo de apoio de pulso: Conjunto para teclado e rato; Apoio de pulso para teclado; Apoio de pulso para rato; Universal; Outro
es: Tipo de reposamuñecas: Conjunto de teclado y ratón; Reposamuñecas para teclado; Reposamuñecas para ratón; Universal; Otros
en: Wrist rest type: Keyboard and mouse set; Keyboard wrist rest; Mouse wrist rest; Universal; Other
sl-SI: Tip podpore za zapestje: Komplet za tipkovnico in miško; Podpora za zapestje za tipkovnico; Podpora za zapestje za miško; Univerzalno; Drugo
hr-HR: Tip naslona za zapešće: Set za tipkovnicu i miš; Naslon za zapešća za tipkovnicu; Naslon za zapešća za miš; Univerzalno; Ostalo
da: Håndledsstøttetype: Tastatur- og musesæt; Tastatur håndledsstøtte; Mus håndledsstøtte; Universal; Andet
nb: Håndleddsstøttetype: Tastatur- og musesett; Tastaturhåndleddsstøtte; Musehåndleddsstøtte; Universal; Annet
pl: Typ podpórki pod nadgarstek: Zestaw klawiatura i mysz; Podkładka pod nadgarstek do klawiatury; Podkładka pod nadgarstek do myszy; Uniwersalny; Inne
fr: Type de repose-poignet: Ensemble clavier et souris; Repose-poignets pour clavier; Repose-poignets pour souris; Universel; Autre
zh-TW: 手腕托類型: 鍵盤滑鼠組合; 鍵盤護腕墊; 滑鼠護腕墊; 通用; 其他
bg-BG: Тип подложка за китка: Комплект за клавиатура и мишка; Подложка за китки за клавиатура; Подложка за китки за мишка; Универсален; Други
vi: Loại kê cổ tay: Bộ bàn phím và chuột; Kê tay bàn phím; Kê tay chuột; Phổ quát; Khác
de: Handballenauflage-Typ: Tastatur- und Maus-Set; Tastatur-Handgelenkauflage; Maus-Handgelenkauflage; Universell; Sonstiges
zh-CN: 手腕托类型: 键盘鼠标套装; 键盘手托; 鼠标手托; 通用; 其他